【裁判字號】    92,訴,1385
【裁判日期】    920630
【裁判案由】    毒品危害防制條例
【裁判全文】
臺灣高雄地方法院刑事判決                        九十二年度訴字第一三八五號
    公  訴  人  臺灣高雄地方法院檢察署檢察官
    被      告  甲○○
右列被告因違反毒品危害防制條例案件，經檢察官提起公訴（九十二年度毒偵字第一
七０七號），本院判決如左：
    主  文
甲○○連續施用第一級毒品，累犯，處有期徒刑拾月。又施用第二級毒品，累犯，處
有期徒刑陸月。應執行有期徒刑壹年月。
    事  實
一、甲○○前於民國八十五年間，因違反肅清煙毒條例及麻醉藥品管理條例等案件，
    分別經本院判處有期徒刑三年二月及四月，應執行有期徒刑三年四月確定，於八
    十八年十月十七日假釋期滿，以已執行論。
二、甲○○前因施用毒品案件，經本院以八十八年度毒聲字第五五二七號裁定送觀察
    、勒戒，認有繼續施用毒品之傾向，經本院以八十八年度毒聲字第六四０六號裁
定令強制戒治，嗣後經本院以八十九年度毒聲字第五九五號裁定停止戒治，並交
    付保護管束，復因其於保護管束期間再施用毒品，經本院以八十九年度毒聲字第
    三七七四號裁定撤銷停止戒治，令入戒治處所施以強制戒治，並於九十年三月九
    日強制戒治期滿，由臺灣高雄地方法院檢察署檢察官於九十年三月三十日以九十
    年度戒毒偵字第四一二號不起訴處分確定。詎仍不知悔悟，又基於施用第一級毒
    品之概括犯意，自九十一年八月間某日起至九十二年一月十四日上午止，連續在
    高雄市小港區復華公園廁所等處，以注射手肘靜脈方式，施用第一級毒品海洛因
    多次。另基於施用第二級毒品安非他命之犯意，於九十二年一月十四日十二時許
    回溯九十六小時內某時，在其高雄縣鳳山市友人住處，以將安非他命置放於水煙
    斗內吸食之方式，施用第二級毒品安非他命乙次。嗣為警於九十二年一月十四日
    十二時許，在高雄市○○區○○路與復華路口調查其另涉之竊盜案件，因其自承
    於九十一年八月間有施用毒品行為，經警採集其尿液送驗查獲。
三、案經高雄市政府警察局小港分局移送臺灣高雄地方法院檢察署檢察官偵查起訴。
    理  由
一、右揭事實，業據被告甲○○於本院審理時供承不諱，且被告於九十二年一月十四
    日十二時許經警採集之尿液送檢驗結果，確呈嗎啡及甲基安非他命陽性反應，有
    高雄市立凱旋醫院九十二年二月十日高市凱醫檢字第001823號煙毒尿液檢驗成績
    書一紙在卷可憑，足見被告之自白核與事實相符，自可採為論罪科刑之依據。又
    被告前因施用毒品案件，經本院以八十八年度毒聲字第五五二七號裁定送觀察、
    勒戒，認有繼續施用毒品之傾向，經本院以八十八年度毒聲字第六四０六號裁定
    令強制戒治，嗣後經本院以八十九年度毒聲字第五九五號裁定停止戒治，並交付
    保護管束，復因其於保護管束期間再施用毒品，經本院以八十九年度毒聲字第三
    七七四號裁定撤銷停止戒治，令入戒治處所施以強制戒治，並於九十年三月九日
    強制戒治期滿，由臺灣高雄地方法院檢察署檢察官於九十年三月三十日以九十年
    度戒毒偵字第四一二號不起訴處分確定之事實，有前開不起訴處分書、本院被告
    院內索引卡紀錄表與臺灣高雄地方法院檢察署刑案資料查註記錄表各一份在卷可
    按，綜上所述，被告於不起訴處分確定後五年內復施用第一級、第二級毒品之事
    證明確，其所為與毒品危害防制條例第二十三條第二項之規定相符，應予依法論
  科。
二、按犯毒品危害防制條例第十條之罪，經觀察勒戒後，有繼續施用毒品之傾向者，
    應由檢察官聲請法院裁定令入戒治處所施以強制戒治，強制戒治期滿或交付保護
    管束期滿，應由檢察官為不起訴處分。經不起訴處分後五年內再犯第十條之罪，
    即不適用前項之規定（即應由檢察官偵查起訴），毒品危害防制條例第二十三條
    第二項定有明文。
三、按海洛因、甲基安非他命分別為毒品危害防制條例第二條第二項第一、二款所明
    定之第一、二級毒品，故核被告所為，係犯同條例第十條第一、二項之施用第一
    、二級毒品罪。被告連續施用第一級毒品之犯行，時間緊接、手法相同，所犯係
    構成要件相同之罪，顯基於概括犯意反覆為之，為連續犯，應依刑法第五十六條
    之規定以一罪論，並加重其刑。被告持有第一、二級毒品進而施用，持有之低度
    行為乃為施用之高度行為吸收，不另論罪。又被告所犯上開二罪，犯意各別，行
    為互異，應分論併罰。又被告前於八十五年間，因違反肅清煙毒條例及麻醉藥品
    管理條例等案件，分別經本院判處有期徒刑三年二月及四月，應執行有期徒刑三
    年四月確定，甫於八十八年十月十七日假釋期滿執行完畢，有卷附臺灣高等法院
    被告全國前案紀錄表一份可按，其受有期徒刑執行完畢後五年內再犯本件有期徒
    刑以上之二罪，為累犯，應依刑法第四十七條規定均加重其刑，施用第一級毒品
    罪之部分並應遞加重之。爰審酌被告施用足以導致精神障礙、性格異常，甚至造
    成生命危險之毒品，戕害一己之身體健康，所為尚未害及他人，且犯後坦承犯行
    ，態度尚佳等一切情狀，就其所犯上開二罪，分別量處如主文所示之刑，並定其
    應執行之刑。
據上論斷，應依刑事訴訟法第二百九十九條第一項前段，毒品危害防制條例第十條第
一項、第二項、第二十三條第二項，刑法第十一條、第五十六條、第四十七條、第五
十一條第五款，判決如主文。
中      華      民      國      九十二      年      六    月    三十    日
                                  臺灣高雄地方法院刑事庭
                                      法  官  郭  佳  瑛
右正本證明與原本無異。
如不服本判決，應於判決送達後十日內，向本院提出上訴狀。
                                      書記官  何  瓊  芳
中      華      民      國      九十二      年      七    月      二    日
附錄本判決論罪科刑法條：
毒品危害防制條例第十條：
施用第一級毒品者，處六月以上五年以下有期徒刑。
施用第二級毒品者，處三年以下有期徒刑。


司法院資訊處製作；財團法人民間司法改革基金會備份。
